臺灣高等法院民事判決　　　　　　　　 96年度重上字第238號
上　訴　人　大眾商業銀行股份有限公司
　　　　　　　　　　　　地下1樓
法定代理人　乙○○
訴訟代理人　蔡朝安律師
　　　　　　高烊輝律師
　　　　　　張逸婷律師
　　　　　　丙○○
被上訴人　　家福股份有限公司
　　　　　　　　　　　　1樓
法定代理人　甲○○
訴訟代理人　范纈齡律師
　　　　　　陳素芬律師
上列當事人間給付貨款事件，上訴人對於中華民國96年3月23日
臺灣士林地方法院95年度重訴字第50號第一審判決提起上訴，本
院於96年10月2日言詞辯論終結，判決如下：
    主  文
原判決關於駁回上訴人後開第2項之訴部分，及該部分假執行之
聲請，並訴訟費用之裁判除確定部分外廢棄。
被上訴人應再給付上訴人新台幣佰壹拾壹萬捌仟玖佰陸拾貳元
及自民國95年2月24日起至清償日止按週年利率5%計算之利息。
其餘上訴駁回。
第一、二審訴訟費用除確定部分外，由被上訴人負擔20分之3，
餘由上訴人負擔。
本判決命被上訴人給付部分，於上訴人以新台幣壹佰萬元或等值
之中央政府建設公債91年度甲存類第9期債票為被上訴人預供擔
保後得假執行，但被上訴人如以新台幣佰壹拾壹萬捌仟玖佰陸
拾貳元為上訴人預供擔保，得免為假執行。
      事實及理由
一、上訴人起訴主張：訴外人冠洲興業有限公司（下稱冠洲公司
    ）於民國（下同）90年1月15日與上訴人訂立應收帳款債權
    承購契約書，自統一發票發票日90年1月1日起，將冠洲公司
    對被上訴人之貨款債權全部讓與上訴人，冠洲公司已於90年
    1 月間將上述債權轉讓事實通知被上訴人，並經被上訴人確
    認，其後被上訴人陸續將貨款給付上訴人。惟自冠洲公司於
    94年9月30日發生退票與倒閉情事後，被上訴人竟無理由拒
    不再將其向冠洲公司採購影音商品之應付貨款給付上訴人，
    總計被上訴人尚有應付貨款共計新台幣（下同）2240萬55
    60元仍未給付上訴人，而被上訴人對冠洲公司並無任何債權
    可資請求，且被上訴人所舉費用款項共計2258萬6747元不僅
    不實在，被上訴人就上訴人受讓冠洲公司之債權，被上訴人
    亦不得以其對冠洲公司之債權加以抵銷或扣減等語，因而提
    起本訴。並上訴聲明：(一)原判決不利於上訴人部分廢棄。
    (二)上廢棄部分，被上訴人應再給付上訴人2197萬8535元及自
    95年2月24日起至清償日止按年利率5%計算之利息。(三)願以
    現金或等值之中央政府建設公債91年度甲存類第9期債票供
    擔保請准宣告假執行。（上訴人於原審請求被上訴人給付22
    40萬5560元及自95年2月24日起算之法定遲延利息，原審判
    命被上訴人給付上訴人42萬7025元及自95年2月24日起算之
    法定遲延利息，並駁回上訴人其餘請求，上訴人就其所受敗
    訴部分提起上訴，被上訴人並未對其所受敗訴部分聲明不服
    ，此部分自已確定。）
二、被上訴人辯稱：冠洲公司為被上訴人之供貨廠商，雙方簽訂
    全國性供貨契約，依雙方供貨契約約定，由冠洲公司供應被
    上訴人貨品，被上訴人則依冠洲公司之供貨數量經扣抵冠洲
    公司應付被上訴人之債款結算後，依結算金額支付貨款。詎
    冠洲公司於94年9月間發生債信不良之退票事件。被上訴人
    為確保自身權益，於同年9月30日確認冠洲公司已結束營業
    ，而無法依雙方供貨契約之約定繼續供貨，雙方94年度之供
    貨契約因此提前終止。被上訴人於94年10月間與冠洲公司聯
    絡，告知冠洲公司契約已經終止，並依供貨契約第5條第4項
    之約定，請冠洲公司取回庫存商品，惟冠洲公司迄未取回庫
    存商品，是以上訴人對被上訴人並無前揭貨款債權可資請求
    等語。並聲明：(一)上訴駁回。(二)如受不利判決請准供擔保宣
    告免為假執行。
三、本件經兩造於原審協議後簡化爭點，兩造所不爭執之事項如
    下（原審卷4，34至35頁）：
  (一)冠洲公司為被上訴人之供貨廠商，於90年1月與上訴人合意
    將對被上訴人將來貨款債權全數讓與上訴人，並於90年1 月
    通知被上訴人上開債權讓與之事實。
  (二)被上訴人對於上訴人所提出原證1、原證2、原證6、原證7、
    原證8之文書形式上均不爭執。
  (三)上訴人受讓訴外人冠洲公司對被上訴人之貨款債權金額中，
    就其提出訴外人冠洲公司對被上訴人有發票及驗收單的部分
    ，其金額為2231萬3,580元不爭執。就其餘的9萬1,980元部
    分，上訴人只能提出發票，無法提出驗收單。
  (四)被上訴人通知訴外人冠洲公司取回庫存品，然其未取回，所
    以退貨庫存品目前尚存於被上訴人處。
  (五)本件的法定遲延利息自95年2月24日起算。
  (六)就被上訴人對冠洲公司所主張扣抵的金額部分，就以下的數
    據不爭執：
    1.被上訴人主張冠洲公司應支付被上訴人庫存商品之退貨款
      為1647萬3,310元，含稅後則為1729萬6,976元之數據。
    2.被上訴人95年12月21日之民事辯論意旨續（二）狀第2頁
      之下列數據：9450元、141萬0255元、22萬5750元、105
      萬元、259萬4316元。
    3.就上述1.、2.之金額完稅合計為2258萬6747元。
    4.就被上訴人95年12月21日之民事辯論意旨續（二）狀第2
      頁之下列數據：141萬0255元中之1868元（發票號碼ＫＷ
      00000000，被證5）、22萬5 750元及259萬4316元中之69
      萬8324元（發票號碼ＫＷ00000000，被證9），其上3筆金
      額之數據亦不爭執。
  (七)財團法人中華民國企業技術鑑定委員會所為之鑑定報告書內
    容沒有意見。
四、關於上訴人受讓之債權總額：
  (一)查冠洲公司於90年1月與上訴人合意將對被上訴人將來貨款
    債權全數讓與上訴人，並於90年1月通知被上訴人上開債權
    讓與，有發票及驗收單的部分，其金額為2231萬3580元等事
    實，為兩造所不爭，可信為真實。
  (二)上訴人主張其另有受讓訴外人冠洲公司對被上訴人之貨款債
    權之金額9萬1980元，被上訴人則爭執其不存在，依法應由
    上訴人就其所主張貨款債權9萬1980元存在之事實負舉證責
    任。
  (三)上訴人主張有已受讓系爭貨款債權9萬1980元之事實，雖據
    其提出統一發票為証（原審卷1，124頁）。惟被上訴人辯稱
    ：上訴人並未提出該貨品驗收單，故無法證明系爭貨款9萬
    1980元之存在等語。證人陳李素珠亦於原審到庭證稱：「（
    該張發票是否可以證明你們有將該發票所載的貨物交給被告
    公司？）貨有無實際交給被告公司我不知道，但一般而言，
    貨有無交付，我們都是憑發票、貨及驗收單三樣作為判斷依
    」、「 (你們向原告公司作票貼需要何種文件？)發票及驗
    收單」等語（原審卷2，256頁）。依此証言，要證明系爭貨
    物已經交付，必須提出發票及驗收單為証，僅憑發票尚無法
    證明有交付貨物之事實。上訴人既未能提出驗收單或其他證
    據足證系爭貨物已經交付且被上訴人負有給付該筆貨款之事
    實，其主張其已受讓冠洲公司對被上訴人之貨款債權之金額
    9 萬1980元云云，即無可採。則上訴人主張被上訴人應付貨
    款2240萬5560元中，就系爭9萬1980元貨款部分之主張，自
    屬無據。
  (四)因此，上訴人受讓之貨款債權總額為2231萬3580元
    (00000000－00000＝00000000) 。
五、關於系爭契約是否已終止問題：
  (一)被上訴人主張：系爭契約因冠洲公司給付不能而提前終止，
    上訴人則辯稱：系爭契約並未終止，被上訴人無提前終止合
    約之依據等語。
  (二)經查證人陳李素珠證稱：冠洲公司於94年9月30日結束營業
    ，其於95年10月間以電話聯繫被上訴人商品部陳經理，表示
    其公司已無法繼續按供貨契約供貨予被上訴人，請被上訴人
    另找廠商，陳經理表示要終止合約及退貨予冠洲公司等語（
    原審卷2，250至251頁）。被上訴人文書課課長陳兆仲亦到
    庭證稱：其於94年9月30日接到福茂公司電話得知冠洲公司
    倒閉之消息後，以電話聯繫冠洲公司均無人接聽，直到12月
    左右才聯絡到陳李素珠，請其辦理退貨並扣除款項，陳李素
    珠表示同意，後來也到公司與被上訴人主管碰面等語（原審
    卷2，29頁）。上開証言足証被上訴人於94年10月間已因冠
    洲公司給付不能而對冠洲公司表示依法提前終止契約，陳李
    素珠亦同意，故系爭契約於94年10月中旬已經合法終止。
六、關於被上訴人對冠洲公司是否有資訊處理費、固定退佣、開
    幕贊助金及重新改裝開幕贊助金、其他贊助金、折讓、庫存
    商品退貨款等債權存在而得主張抵銷或扣減部分：
  (一)按債務人於受通知時，所得對抗讓與人之事由，皆得以之對
    抗受讓人；債務人於受通知時，對於讓與人有債權者，如其
    債權之清償期，先於所讓與之債權或同時屆至者，債務人得
    對於受讓人主張抵銷，民法第299條定有明文。所謂得對抗
    之事由，不以狹義之抗辯權為限，而應廣泛包括，凡足以阻
    止或排斥債權之成立、存續或行使之事由在內，蓋債權之讓
    與，在債務人既不得拒絕，自不宜因債權讓與之結果，而使
    債務人陷於不利之地位，此經最高法院52年度台上字第1085
    號著有判例。又債權之讓與，債務人於受通知時對於讓與人
    有債權者，方得於民法第299條第2項所定之條件下，對於受
    讓人主張抵銷，否則其債權縱令早已存在，而債務人受通知
    時尚未取得，亦無對受讓人主張抵銷之餘地，有最高法院49
    年度台上字第1190號判例可資參照。再按債權讓與契約之發
    生效力固以債權存在為要件，惟將來債權之讓與，無非附停
    止條件或始期之債權讓與，其移轉自屬有效。將來債權之讓
    與契約，固可有效成立，但其債權屬繼續性給付者，因未到
    期之給付於讓與契約成立時尚未存在，無從移轉，自應於各
    期給付期限屆至時，始生債權移轉效力。故此種將來繼續性
    給付債權之讓與，雖然以通知將來應為債務人之人為已足，
    不須於各給付期限屆至時再次通知債務人。惟債務人於該期
    限屆至債權移轉生效時，所得對抗讓與人之事由，皆得以之
    對抗受讓人；債務人於債權移轉生效時，對於讓與人有債權
    者，如其債權之清償期，先於所讓與之債權或同時屆至者，
    債務人得對於受讓人主張抵銷。
  (二)查上訴人與冠洲公司間之應收帳款債權承購契約書之讓與標
    的，係冠洲公司於90年1月1日起至上訴人書面通知終止債權
    讓與契約止，對被上訴人基於買賣契約、勞務契約或其他債
    權契約之所有應收帳款債權（原審卷1，9至12頁），依此契
    約，冠洲公司所讓與之債權包含締約之後始發生之債權契約
    ，為將來債權之讓與。而冠洲公司與被上訴人所簽訂之全國
    性合約、供應商服務管理系統合約係成立於系爭債權讓與契
    約成立之後（原審卷1，235至246頁），屬將來債權，亦屬
    債權讓與之範圍。
  (三)關於資訊處理費9450元部分：
    1.被上訴人主張：依其與冠洲公司間之供應商服務管理系統
      合約第8條之約定，冠洲公司每月應給付被上訴人未稅
      9000 元之資訊處理費，並同意被上訴人得逕行自應給付
      予冠洲公司之金額中扣除，其中94年1月至8月部分，已自
      被上訴人應給付予冠洲公司之貨款中抵扣，則尚有9月份
      之資訊處理費9450元（應稅）尚未給付予被上訴人等語。
      上訴人辯稱：依該合約第8條之約定，就該資訊處理費，
      被上訴人應有對冠洲公司開立發票之義務，且被上訴人應
      舉證冠洲公司尚未支付資訊處理費等語。
    2.查被上訴人與冠洲公司訂立之上開系統合約，其有效期間
      自94年1月1日起至94年12月31日止，該合約第8條約定：
      「基於甲方（即被上訴人）提供『供應商服務』，乙方（
      即冠洲公司）應給付服務費予甲方。服務費之計算係以每
      月乙方應付甲方固定費用未稅9000元計算之。甲方應於次
      月15日內開立發票向乙方請款。乙方同意甲方逕行將此等
      服務費自其應給付之乙方之金額中扣除。」等語，依此約
      定，冠洲公司應於94年1月起，每月給付被上訴人資訊處
      理費9000元，含稅後為9450元，此有該合約及發票在卷可
      稽（原審卷1，239頁；原審卷2，316頁）。其中94年1月
      至8月部分，已由被上訴人逕行自應付冠洲公司之貨款中
      扣除，有付款明細表為證（原審卷2，282、287至291頁）
      。至於94年9月份之資訊處理費，按系爭系統合約之約定
      ，亦應由被上訴人於94年9月份其所應付予冠洲公司之貨
      款中扣除。
    3.依系爭系統合約第8條之約定內容，冠洲公司與被上訴人
      既有約定被上訴人得逕行將此等服務費自其應給付與冠洲
      公司之金額中扣除，則被上訴人以此項約定事由對抗上訴
      人，排斥貨款債權之行使，並辯稱：其對冠洲公司有系爭
      資訊處理費9450元可資抵銷等語，自屬可採。
  (四)固定退佣140萬8387元部分：
    1.被上訴人辯稱：依其與冠洲公司間訂立之全國性合約第8
      條約定及被上訴人自94年1月起至同年7月底止對冠洲公司
      之付款明細表，被上訴人可按進貨價格1%扣抵固定退佣，
      其中94年1至6月之固定費用已自應給付冠洲公司之貨款中
      扣除，冠洲公司尚有139萬3205元固定退佣費未給付予被
      上訴人。另就冠洲公司已供貨但尚未向被上訴人開立發票
      請款計有170萬5024元部分，其固定退佣應為1萬7050元尚
      未入帳，被上訴人亦有權扣抵該退佣金額，則與前開應扣
      抵之退佣金額共計141萬0255元，扣除契約終止後之94 年
      12月退佣費1868元，為140萬8387元等語。上訴人辯稱：
      以系爭退佣發票是否有交付予冠洲公司不無疑問，且被證
      5之發票除94年8月29日之發票外，其餘均係在被上訴人所
      言提前終止契約日期之後，則是否確有該等固定退佣即顯
      有疑義等語。
    2.依全國性合約第8條之約定，被上訴人與冠洲公司間，確
      實有約定被上訴人可按進貨價格1%扣抵固定退佣（原審卷
      1，168頁），故就被上訴人與冠洲公司間有進貨交易事實
      之範圍內，被上訴人得對冠洲公司扣抵固定退佣，並得以
      此項費用對抗上訴人。
    3.上訴人主張自94年7月以後系爭固定退佣之金額共為141萬
      0255元等事實，有發票為証（原審卷1，247至249頁），
      此數據亦為兩造所不爭（原審卷4，34頁），扣除契約終
      止後之94年12月退佣費1868元（原審卷1，249頁）後，為
      140萬8387元。惟冠州公司嗣後有退貨，退貨金額為1729
      萬6976元，此部分之退佣金為17萬2970元等事實，為被上
      訴人所自承（本院卷，73頁），則此部分退佣金為被上訴
      人不得領取之金額，應自被上訴人得主張之上開140萬838
      7元中扣除之，經扣除後，被上訴人得主張之退佣金為123
      萬5417元 (0000000－000000＝0000000)。
    4.上訴人雖辯稱：系爭費用已因冠洲公司對被上訴人清償而
      消滅等語，惟並未就其所主張之清償事實舉證以實其說，
      空言主張並無可採。上訴人復主張：被證5之發票除94年8
      月29日之發票外，其餘均係在被上訴人所言提前終止契約
      日期之後，則是否確有該等固定退佣即顯有疑義等語。惟
      被證5之發票，除上開業已扣除之契約終止後之94年12月
      退佣費1868元（原審卷1，249頁）外，其餘發票之促銷收
      入欄均載明係94 年9月30日期以前所發生，而系爭契約係
      於94年10月中旬終止，故上訴人上開辯詞並無足採。
    5.被上訴人與冠洲公司簽定之全國性合約第16條約定：「家
      樂福公司得就其依本合約規定應支付予供應商之款項，抵
      銷任何供應商積欠家樂福公司之款項」（原審卷1，173頁
      ）。故上訴人主張其得依約扣抵之退佣金為123萬5417元
      部分，為有理由，其逾此部分之扣抵主張即無足採。
  (五)關於開幕贊助金及重新改裝開幕贊助金22萬5750元部分：
    1.被上訴人主張：其依約得請求之開幕贊助金及重新改裝開
      幕贊助金債權均發生於終止契約之前，共計22萬5750元，
      被上訴人得主張扣抵等語。上訴人辯稱：被證6發票均係
      在被上訴人主張提前終止契約的日期之後，豈會有該等贊
      助金之發生，冠洲公司是否確未給付該等贊助金予被上訴
      人以及該等發票是否確有交付給冠洲公司均不無疑義，且
      被上訴人就此也未提出被證1合約之附件3扣款明細表，證
      明確可就該等金額為扣抵，又另依全國性合約第14條與第
      15條之約定所示，開幕贊助金與重新改裝開幕贊助金分別
      為10萬元及3000元，且僅為一次性給付，故退步言之，縱
      有該等贊助金的債權可向上訴人主張扣抵，也僅可為一次
      性的扣抵，即以總額10萬3000元為限，而非如被上訴人所
      主張以22萬5750元為扣抵之金額等語。
    2.查依被上訴人與冠洲公司簽定之全國性合約第14、15條約
      定，每一新店開幕之贊助金為10萬元，重新改裝開幕之贊
      助金為3000元（原審卷1，171至172頁）。而被上訴人之
      大直店與內湖店分別於94年6、7月間新開幕，被上訴人之
      汐止店、五甲店、淡水店、愛河店及大江店分別於94年3
      月、4月、6月、7月及9月間重新改裝，有開幕及重新開幕
      之廣告宣傳單及網路資訊為證（原審卷2，317至327頁）
      ，經核與被上訴人所主張之事實相符。故依系爭合約之約
      定，冠洲公司應給付被上訴人之開幕贊助金為21萬元（含
      稅），應給付之重新改裝開幕贊助金為1萬5750元（含稅
      ），共計22萬5750元。
    3.上訴人辯稱：系爭贊助金約定僅為一次性給付，即以總額
      10萬3000元為限，惟全國性合約第14、15條並未明定僅為
      1次性給付，亦未明定以總額10萬3000元為限，且證人陳
      李素珠證稱：其簽約時要看「每家新店開幕要多少贊助金
      」等語（原審卷2，252頁），足認被上訴人與冠洲公司之
      真意應係以每一家店開幕為一次給付，故上訴人辯詞並無
      足採。
    4.系爭贊助款係於系爭契約94年10月中旬終止前所發生，故
      上訴人主張該贊助款係於契約終止後所發生云云，並無可
      採。且上訴人請求之貨款為跳票之貨款，票據為94年8 月
      1日起至94年9月28日發票，到期日為94年10月1日起至94
      年11月1日止（原審卷1，14至19頁），而上開贊助款為94
      年9月前所發生，故該贊助款係於系爭貨款發生前所生之
      債權。再者，被上訴人與冠洲公司簽定之全國性合約第16
      條約定：「家樂福公司得就其依本合約規定應支付予供應
      商之款項，抵銷任何供應商積欠家樂福公司之款項」（原
      審卷1，173頁）。則被上訴人主張：其依約得請求之開幕
      贊助金及重新改裝開幕贊助金債權均發生於終止契約之前
      ，共計22萬5750元，並得主張扣抵等語，即屬可採。
  (六)其他贊助金105萬元部分：
    1.被上訴人主張：其依被上訴人與冠洲公司簽訂之扣款同意
      書，冠洲公司應給付被上訴人其他贊助金100萬元，含稅
      應計為105萬元，系爭金額尚未自系爭貨款中扣除，故被
      上訴人自有權主張扣抵等語置辯。上訴人則否認扣款同意
      書為真正，並辯稱：縱使確有該扣款同意書，則基於契約
      之相對性，該扣款同意書並不當然拘束上訴人，況冠洲公
      司亦不得就其已讓與給上訴人之債權嗣後再同意被上訴人
      可就該債權為扣抵等語。
    2.查被上訴人所主張之事實，固據其提出同意書及統一發票
      為証（原審卷1，257、258頁），該同意書上雖記載「贊
      助費」，但被上訴人與冠洲公司簽定之契約，關於全國性
      合約第14、15條之新店開幕贊助金及重新改裝開幕贊助金
      約定，被上訴人並未主張及證明尚有其他贊助費之約定，
      被上訴人僅主張有94年6、7月間新開幕贊助費及94年3 月
      、4月、6月、7月及9月之重新改裝贊助費計22萬5750元應
      扣抵而未扣抵，此業經本院准許扣抵，已如前述，被上訴
      人並未主張上訴人尚有何新店開幕贊助金及重新改裝開幕
      贊助金之事實，亦未主張及證明其與冠洲公司尚有其他贊
      助費之約定，故該同意書上所記載之贊助費是否確實存在
      ，即有疑義。退步而言，縱認該同意書確實係冠洲公司所
      開立，被上訴人並未舉證證明該贊助費係依上開全國性契
      約所書立，應認並無上開全國性合約第16條抵銷約定之適
      用。此外，該同意書上雖記載供貨期間為94年1月1日至94
      年8月30日，但此為供貨日期而非贊助款給付之同意日期
      。該同意書上並未記載簽立同意書之日期，而上開發票則
      記載為95年1月1日，發票通常為請款而開立，被上訴人既
      未提出證據證明該贊助款之清償期，應認其清償期為95
      年1月1日以後。而上訴人請求之貨款為跳票之貨款，票據
      為94年8月1日起至94年9月28日發票，到期日為94年10月1
      日起至94年11月1日止，已如前述，則該同意書上所載贊
      助款縱使真實，其清償期亦在系爭貨款債權到期日之後，
      依上開說明，不合抵銷之要件。故被上訴人主張：其得以
      上開贊助款主張自系爭貨款中扣除云云，即無可採。
  (七)退貨折讓189萬5992元部分：
    1.被上訴人主張：全國性合約第5條第1項雖約定，除瑕疵品
      及試聽片外，不接受退貨，但冠洲公司基於與被上訴人長
      期合作關係，實際上亦同意被上訴人之退貨，此有被上訴
      人所提之退貨單可稽（原審卷2，328至359頁），至於折
      讓證明單（原審卷1，259頁），係在被上訴人因冠洲公司
      結束營業而終止合約前發生，上開2項金額合計共為259萬
      4316元，扣除系爭契約終止後之被證9中發票號碼KW000
      00000金額69萬8324元之價差扣款費用（原審卷1，265頁
      ，此部分經原判決不得扣除在案），被上訴人自得於系爭
      貨款債權金額中扣抵189萬5992元等語。上訴人辯稱：冠
      洲公司之所以同意被上訴人退貨，乃非基於經濟實力對等
      地位所為，並不足以證明其與冠洲公司有退貨之約定，且
      被證9之折讓證明單幾乎均係在被上訴人主張終止合約後
      所開立，則合約既為被上訴人所終止，且冠洲公司已停止
      營業情形下，豈有進貨折讓之發生，被證15、16、17內容
      並非真正（原審卷2，328至385頁），縱真有被證9所示金
      額，被上訴人亦已在應給付予上訴人之應付帳款中扣除此
      一部份，此有被證10第9頁（原審卷2，279頁）為證，則
      被上訴人自不得再就此筆金額為重複扣除。
    2.查被上訴人主張之事實，固據其提出退貨單及折讓證明單
      為證（原審卷2，328至359頁；原審卷1，259至263頁），
      惟上訴人否認該單據為真正，且該退貨單上僅有貨運公司
      張孝慶與王文碩之簽名，並無冠洲公司之簽名，且其上張
      孝慶之簽名，與上訴人所提進貨驗收單所載之張孝慶簽名
      ，肉眼所見並非完全相同（原審卷1，335、340、364頁）
      ，而該折讓證明單為被上訴人單方所開具，故上開退貨單
      及折讓證明單不能證明確實有退貨之事實。且該折讓證明
      單大多為系爭契約終止後所出具，而全國性合約第5條第1
      項已約定，除瑕疵品及試聽片外，不接受退貨（原審卷1
      ，166頁），被上訴人既未舉證證明上開退貨單及折讓證
      明單上之貨品係屬瑕疵品，或非屬瑕疵品但冠洲公司同意
      退貨，而且其確實已經退貨等事實，其主張得於系爭貨款
      債權金額中扣抵上開退貨折讓款189萬5992元云云，亦無
      足採。
  (八)庫存商品退貨款之債權1729萬6976元：
    1.被上訴人稱：依鑑定報告查核，被證2所列退貨款總額原
      為1596萬4119元，應更正為1592萬8066元（未稅）；而漏
      未列部分，增加之金額為54萬5244元，故冠洲公司應給付
      被上訴人之庫存退貨款共計1729萬6976元等語。上訴人則
      稱：被上訴人並無提前終止合約之基礎，或縱認被上訴人
      可為退貨，惟被上訴人未以書面檢具理由通知冠洲公司，
      則其提前終止契約及退貨之程序並非適法；又終止乃係自
      合法終止時起向後發生效力，且被上訴人所主張之終止也
      係發生於94年12月間，係在上訴人受讓債權後，故被上訴
      人亦不得就此通知後始發生之事由對抗上訴人或對上訴人
      主張抵銷；另被上訴人尚主張有漏未於被證2記載之庫存
      品，金額為53萬8407元，該部份非當初兩造合意鑑定之範
      圍，而非在兩造證據（鑑定）契約之範圍內，故被上訴人
      不得以其作為扣抵之依據等語。
    2.查被上訴人所稱：依鑑定報告查核，被證2所列退貨款總
      額原為1596萬4119元，應更正為1592萬8066元（未稅）；
      而漏未列部分，增加之金額為54萬5244元，故冠洲公司應
      給付被上訴人之庫存退貨款共計1729萬6976元等語，有財
      團法人中華民國企業技術鑑定委員會所為之鑑定報告書為
      証（外放證物），兩造對該鑑定報告書內容真正亦不爭執
      （原審卷4，35頁）。該鑑定機關核對被上訴人對冠洲公
      司退貨庫存品之品名及數量是否如法院提供之附件清單所
      示（即被證2），其中鑑定報告附件2係鑑定機關按被證2
      所示是否正確予以核對，附件3則係鑑定機關另外發現被
      上訴人漏未列於被證2，而另予以記載，被上訴人據鑑定
      機關所鑑定之結果為主張之依據，即無不當，自不限於兩
      造合意鑑定之範圍內方得為主張。故上訴人稱：被上訴人
      主張有漏未於被證2記載之庫存品金額為53萬8407元，該
      部份非當初兩造合意鑑定之範圍，而非在兩造證據（鑑定
      ）契約之範圍內，故被上訴人不得以其作為扣抵之依據云
      云，並無可採。
    3.依全國性合約第5條，雖有除瑕疵品及試聽帶外不接收退
      貨之約定；惟同條第4項亦載明，供應商同意被上訴人得
      於依相關法令或本合約之規定提前終止合約後，退回庫存
      商品；第5項載明，供應商應於7日內取回退貨。若供應商
      逾期不收取退貨，供應商同意被上訴人得將該退貨視為廢
      棄物自行處理，供應商不向被上訴人請求任何賠償，並同
      意被上訴人得自貨款中扣減處理費用等語（原審卷1，166
      至167頁）。則依該約定，當事人之真意自係以若冠洲公
      司未能如期取回退貨，則允許被上訴人自行處理該貨品，
      無須負擔該損害，當非指被上訴人須負擔退貨之貨款後，
      始得自貨款中扣減處理費用。
    4.被上訴人於94年10月間已因冠洲公司給付不能而依法表示
      終止契約，冠洲公司表示同意終止，已如前述，冠洲公司
      依系爭供貨契約第5條第4、5項之約定，應於7日內取回退
      貨，逾期不取回退貨，冠洲公司同意被上訴人得自貨款中
      扣減處理費（原審卷1，166至197頁），依該契約第16條
      約定，被上訴人得自應支付冠洲公司之貨款中扣抵該項退
      貨款（原審卷1，173頁）。上訴人請求之貨款為跳票之貨
      款，票據為94年8月1日起至94年9月28日發票，到期日為
      94 年10月1日起至94年11月1日止（原審卷1，14至19頁）
      ，而上開退貨款於94年10月間已發生，全國性合約第16條
      又約定被上訴人得就其依該合約規定應支付予供應商之款
      項抵銷冠洲公司欠被上訴人之款項（原審卷1，173頁），
      則上訴人辯稱：該退貨債權發生於上訴人94年8月1日至94
      年9月28日通知被上訴人受讓冠洲貨款債權之後，被上訴
      人不得主張抵銷云云，並無可採。應認被上訴人主張：其
      得依民法第299條第1項之規定，以此項事由對抗被上訴人
      ，以庫存商品退貨款之債權1729萬6976元予以抵銷等語，
      為可採信。
  (九)總計被上訴人抗辯得予抵扣之債權，合計為1876萬7593元（
    9450元＋123萬5417元＋22萬5750元＋1729萬6976元）。
七、綜上所述，本件上訴人得請求被上訴人給付貨款為2231萬
    3580元，被上訴人抗辯得予抵扣之債權為1876萬7593元，因
    此，上訴人得請求之貨款應為354萬5987元（2231萬3580元
    －1876萬7593元）。
八、從而上訴人本於債權讓與契約，請求被上訴人給付2240萬
    5560元及自起訴狀繕本送達翌日即95年2月24日起至清償日
    止按週年利率5%計算之利息，於354萬5987元及自95年2月24
    日起算之法定遲延利息部分，為有理由，應予准許。逾此所
    為請求，為無理由，應予駁回。又上訴人勝訴部分，兩造分
    別陳明願供擔保為准、免假執行之宣告，經核於法並無不合
    ，爰分別酌定相當擔保金額准許之。至於上訴人敗訴部分，
    其假執行之聲請失所附麗，應併予駁回。原審就上開應准許
    部分中311萬8962元 (0000000－000000＝0000000)，為上訴
    人敗訴之判決，並駁回其假執行之聲請，尚有未洽，上訴意
    旨求予廢棄改判，為有理由，爰由本院予以廢棄改判如主文
    第2項所示，並依聲請為附條件之准、免假執行之宣告。至
    於上訴人之請求不應准許部分，原判決為上訴人敗訴之判決
    ，並駁回其假執行之聲請，經核於法並無不合，上訴意旨求
    予廢棄改判，為無理由，應駁回其此部分之上訴。
九、本件事証已臻明確，兩造其餘攻防方法及主張陳述，無逐一
    論述之必要，併此敘明。
十、據上論結，本件上訴為一部有理由，一部無理由，依民事訴
    訟法第450條、第449條第1項、第79條、第463條、第39 0
    條第2項、第392條第2項，判決如主文。
中　　華　　民　　國　　96　　年　　10　　月　　9　　日
                    民事第十三庭
                        審判長法　官　黃嘉烈
　　　　　　　　　　　　　　　法　官　許文章
                              法　官　高鳳仙
正本係照原本作成。
如不服本判決，應於收受送達後20日內向本院提出上訴書狀，其
未表明上訴理由者，應於提出上訴後20日內向本院補提理由書狀
（均須按他造當事人之人數附繕本）上訴時應提出委任律師或具
有律師資格之人之委任狀；委任有律師資格者，另應附具律師資
格證書及釋明委任人與受任人有民事訴訟法第466條之1第1項但
書或第2項（詳附註）所定關係之釋明文書影本。
中　　華　　民　　國　　96　　年　　10　　月　　11　　日
　　　　　　　　　　　　　　　　書記官　黃慶霽
附註：
民事訴訟法第466條之1（第1項、第2項）：
對於第二審判決上訴，上訴人應委任律師為訴訟代理人。但上訴
人或其他法定代理人具有律師資格者，不在此限。
上訴人之配偶、三親等內之血親、二親等內之姻親，或上訴人為
法人、中央或地方機關時，其所屬專任人員具有律師資格並經法
院認為適當者，亦得為第三審訴訟代理人。
